【裁判字號】    99,易,186
【裁判日期】    991231
【裁判案由】    竊盜
【裁判全文】
臺灣新竹地方法院刑事判決               99年度易字第186號
公  訴  人  臺灣新竹地方法院檢察署檢察官
被      告  滕永貴
            李正成
            鄧婉萍
            趙世珍
            羅淑靖
上列被告等因竊盜案件，經檢察官提起公訴（98年度偵字第4081
號），本院依簡式審判程序判決如下：
    主  文
滕永貴所犯如附表編號一至四所示之各罪，各處如附表編號一至
四所示之刑，應執行有期徒刑貳年。
李正成所犯如附表編號一至三所示之各罪，均累犯，各處如附表
編號一至三所示之刑，應執行有期徒刑壹年陸月。
鄧婉萍所犯如附表編號一至三所示之各罪，各處如附表編號一至
三所示之刑，應執行有期徒刑拾月，如易科罰金，以新臺幣壹仟
元折算壹日。緩刑貳年。
趙世珍所犯如附表編號四所示之罪，處如附表編號四所示之刑，
如易科罰金，以新臺幣壹仟元折算壹日。
羅淑靖所犯如附表編號四所示之罪，處如附表編號四所示之刑，
如易科罰金，以新臺幣壹仟元折算壹日。緩刑貳年，緩刑期內付
保護管束，並應於判決確定後壹年內，向執行檢察官指定之政府
機關、政府機構、行政法人、社區或其他符合公益目的之機構或
團體，提供肆拾小時之義務勞務。
    事  實
一、李正成於民國95年間，因違反毒品危害防制條例案件，經本
    院以94年度訴字第963號刑事判決判處有期徒刑10月確定，
    於96年4月18日縮刑期滿執行完畢。
二、滕永貴為設於新竹市○○○街32巷17號翔勝清潔企業社實際
    負責人（登記名義人為其配偶葉雯琤），李正成係滕永貴同
    母異父之兄，與鄧婉萍、羅淑靖等均在翔勝清潔企業社任職
    ，趙世珍亦曾係翔勝清潔企業社之員工。詎滕永貴、李正成
    、鄧婉萍等3人，竟共同基於意圖為自己不法所有之犯意聯
    絡，結夥三人以上，分別於附表編號一至三所示之時間、地
    點，以附表編號一至三所示之方法，竊取如附表編號一至三
    所示膠原科技股份有限公司所有如附表編號一至三所示之財
    物，滕永貴竊得如附表編號一至三所示之財物後，至劉國龍
    所開設位於新竹市○○路○段51號順龍環保資源回收廠變賣
    ，所得款項由滕永貴、李正成、鄧婉萍各分得約新臺幣（下
    同）5千餘元。又滕永貴、趙世珍、羅淑靖等3人，共同基於
    意圖為自己不法所有之犯意聯絡，結夥三人以上，於附表編
    號四所示之時間、地點，以附表編號四所示之方法，竊取如
    附表編號四所示膠原科技股份有限公司所有如附表編號四所
    示之財物。鄧婉萍於犯罪後，在有偵查權之機關或公務員尚
    未發覺其所涉如附表編號一至三所示之竊盜犯行前，於98年
    3月27日主動至內政部警政署保安警察第二總隊第三大隊第
    一中隊，向隊員徐榮生、林采薇表明上情，自首而接受裁判
    ，始循線查獲。
三、案經膠原科技股份有限公司訴由內政部警政署保安警察第二
    總隊第三大隊第一中隊報請台灣新竹地方法院檢察署檢察官
    偵查起訴。
    理  由
一、本件被告滕永貴、李正成、鄧婉萍、趙世珍、羅淑靖等所犯
    加重竊盜罪，均非死刑、無期徒刑、最輕本刑為三年以上有
    期徒刑之罪，或非高等法院管轄第一審之案件，被告等5人
    於本院準備程序進行中，就被訴事實為有罪之陳述，本院認
    合於新修正刑事訴訟法第273條之1之規定，逕以簡式審判程
    序行之，均合先敘明。
二、訊據被告滕永貴、李正成、鄧婉萍、趙世珍、羅淑靖等對於
    上揭犯罪事實，於警詢、偵查中及本院行準備程序、簡式審
    判程序時均坦承不諱，其等供述行竊分工之過程均大致相符
    （被告滕永貴部分：見偵查卷第193至203、284至287、292
    至294頁，審易卷第41頁反面、第47、48頁，易字卷第39頁
    反面、第40頁、第55頁反面、第56頁；被告李正成部分：見
    偵查卷第13至20、174至178、251、252、283至287頁，審易
    卷第41頁反面、第42、47頁，易字卷第39頁反面、第40、56
    頁；被告鄧婉萍部分：見他字卷第113至115頁，偵查卷第61
    至67、82至85、95至98、279、280、284頁，審易卷第42、4
    7頁，易字卷第39頁反面、第40、56頁；被告趙世珍部分：
    見他字卷第156至158、187至191頁，偵查卷第28至34、39至
    42、280至282、286、287頁，審易卷第42、47頁，易字卷第
    39頁反面、第56頁反面；被告羅淑靖部分：見偵查卷第52至
    54、180、181頁，審易卷第42、47頁，易字卷第39頁反面、
    第56頁反面），並經證人即告訴代理人佘俊男於警詢、偵查
    中及本院行準備程序時指訴歷歷（見他字卷第49至51、132
    至134頁，偵查卷第105至107頁，審易卷第42、49頁），及
    證人即受理被告滕永貴變賣本案竊得贓物相關事宜之順龍環
    保資源回收廠之負責人劉國龍、會計彭文麗等於警詢、偵查
    中證述綦詳（見他字卷第191、192頁，偵查卷第108至111、
    114至123頁），且有現場採證相片、被告李正成指認被告滕
    永貴、趙世珍相片、被告趙世珍指認被告滕永貴、李正成、
    羅淑靖相片、被告羅淑靖指認被告滕永貴、趙世珍相片、被
    告鄧婉萍指認被告滕永貴、李正成、趙世珍相片、證人劉國
    龍、彭文麗指認被告滕永貴相片、膠原科技股份有限公司失
    竊設備清單、失竊物相片、保安警察第二總隊第三大隊第一
    中隊受理刑事案件報案三聯單、被告滕永貴指認被告趙世珍
    、李正成及證人劉國龍相片、經被告滕永貴簽名確認之竊得
    物品照片、車號NV-5902號自小客車行車執照、路線圖、竹
    南科學園區廠商配置圖、內政部警政署保安警察第二總隊第
    三大隊第一中隊隊員林采薇於98年4月14日製作之偵查報告
    、內政部警政署保安警察第二總隊第三大隊第一中隊99年6
    月14日保二(三)(1)警創字第0990002004號函暨職務報告等
    附卷可稽（見他字卷第3、4頁，偵查卷第21至27、35至38、
    44 、45、56至60、80、86至89、99至102、112、113、124
    至144、147、204至209、211至240、243、253至275頁，審
    易卷第55、56頁），被告等5人之自白應與事實相符，洵堪
    採為對其等5人不利之認定。本件事證明確，被告滕永貴、
    李正成、鄧婉萍、趙世珍、羅淑靖等5人加重竊盜犯行均堪
    以認定，應予依法論科。
三、論罪科刑：
(一)、罪名：
    核被告滕永貴、李正成、鄧婉萍、趙世珍、羅淑靖等5人所
    為，均係犯刑法第321條第1項第4款之結夥三人以上竊盜罪
    。
(二)、共同正犯：
    被告滕永貴、李正成、鄧婉萍等3人，就附表編號一至三所
    示之加重竊盜犯行，被告滕永貴、趙世珍、羅淑靖等3人，
    就附表編號四所示之加重竊盜犯行，有犯意之聯絡及行為之
    分擔，皆為共同正犯。
(三)、數罪併罰：
    被告滕永貴、李正成、鄧婉萍等3人所犯上開各罪，犯意各
    別，行為不同，應予分論併罰。
(四)、累犯：
    被告李正成前因違反毒品危害防制條例案件，經本院以94年
    度訴字第963號刑事判決判處有期徒刑10月確定，於96年4月
    18日縮刑期滿執行完畢等情，此有臺灣高等法院被告前案紀
    錄表及台灣新竹地方法院檢察署刑案資料查註紀錄表等存卷
    可查，其於五年以內故意再犯本件有期徒刑以上之3罪，均
    為累犯，應各依刑法第47條第1項之規定加重其刑。
(五)、自首：
    被告鄧婉萍於附表編號一至三所示之竊盜犯行未被發覺前，
    即主動至位於苗栗縣竹南鎮○○○路8號1樓之內政部警政署
    保安警察第二總隊第三大隊第一中隊竹南分隊製作筆錄，表
    明有與被告滕永貴、李正成至竹南科學園區○○路50號的生
    技廠房地下1樓行竊一些塑膠燈罩、機器金屬外殼、鐵之類
    的東西等情，並表明願受裁判之意，此為被告所陳明（見他
    字卷第5至10頁，易字卷第56頁反面），復有內政部警政署
    保安警察第二總隊第三大隊第一中隊隊員林采薇於98年4月
    14日製作之偵查報告1紙在卷可考（見他字卷第3、4 頁），
    就被告鄧婉萍所為附表編號一至三所示之加重竊盜犯行部分
    ，爰均依刑法第62條前段之規定，減輕其刑。
(六)、量刑：
    爰審酌被告等5人均正值壯年，不思以正當途徑獲取財物，
    被告滕永貴身為清潔企業社之老闆，竟利用評估客戶清潔範
    圍之機會，見被害人膠原科技股份有限公司所有之電纜線、
    辦公設備等鋁製、鐵製品堆置在地下室停車場而無人看管，
    即心生貪念，夥同被告李正成、鄧婉萍、趙世珍、羅淑靖等
    人共同竊取後將之變賣得款，造成被害人損失甚鉅，被告李
    正成、鄧婉萍、趙世珍、羅淑靖見被告滕永貴前揭錯舉，猶
    未予制止，仍共同參與數次或1次之竊盜犯行，堪認其等自
    制力薄弱，法治觀念欠佳，迄今未與被害人達成和解，均實
    值非難，惟念及其等犯後均能坦承犯行，態度良好，頗具悔
    意，被告李正成係因罹患心肌梗塞等疾病，身體狀況不佳，
    無法工作而缺錢花用之犯罪動機，被告鄧婉萍之各次竊盜犯
    行所擔任者均係較為次要之把風行為，而被告趙世珍、羅淑
    靖等2人所參與之該次竊盜犯行，均未獲取任何利益，且被
    告羅淑靖係擔任把風，並未實際下手行竊，並兼衡被告滕永
    貴學歷為國中畢業，從事清潔工作，月薪28,000元，經濟狀
    況窘迫，被告李正成學歷為國小肄業，臨時工，月薪2萬餘
    元，經濟狀況不好，被告鄧婉萍學歷為高職肄業，無業，經
    濟狀況還好，被告趙世珍學歷為國中畢業，無業，經濟狀況
    普通，被告羅淑靖學歷為國中畢業，目前從事人力包裝，經
    濟狀況不好等智識、生活狀況等一切情狀，分別量處如附表
    各編號所示之刑，被告趙世珍、羅淑靖部分，並諭知易科罰
    金之折算標準，被告滕永貴、李正成、鄧婉萍部分，並定其
    等應執行之刑。末按98年6月19日司法院釋字第662號解釋謂
    ：「中華民國94年2月2日修正公布之現行刑法第41條第2項
    （即98年1月21日修正公布、98年9月1日施行之刑法第41條
    第8項），關於數罪併罰，數宣告刑均得易科罰金，而定應
    執行之刑逾6個月者，排除適用同條第1項得易科罰金之規定
    部分，與憲法第23條規定有違，並與本院釋字第366號解釋
    意旨不符，應自本解釋公布之日起失其效力」等語。故對於
    數罪併罰，數宣告刑均得易科罰金，而定應執行之刑超過有
    期徒刑6月之案件，依司法院釋字第366 號及上開第662號解
    釋意旨，仍得易科罰金；而刑法第41條第8項原規定「第1項
    至第3項規定於數罪併罰，其應執行之刑未逾6個月者，亦適
    用之」，為配合上開解釋意旨，修正為「第1項至第4項及第
    7項之規定，於數罪併罰之數罪均得易科罰金或易服社會勞
    動，其應執行之刑逾6月者，亦適用之」，並於98年12月30
    日公布施行，是被告鄧婉萍所犯上開3罪，雖其應執行之刑
    已逾有期徒刑6月，揆諸前揭司法院大法官會議解釋要旨及
    修正後刑法第41條第8項之規定，仍得易科罰金，爰就被告
    鄧婉萍部分，併依刑法第41條第1項前段、第8項之規定，諭
    知易科罰金之折算標準。
(七)、緩刑：
    末查被告鄧婉萍、羅淑靖等2人前均未曾因故意犯罪受有期
    徒刑以上刑之宣告，有臺灣高等法院被告前案紀錄表在卷可
    查，其等因一時失慮致罹刑章，被告鄧婉萍因囿於被告滕永
    貴係雇主之壓力而共同參與行竊，犯後並主動向警方自首，
    堪認其已知悔悟，又被告羅淑靖在被告滕永貴、趙世珍下車
    竊取財物時，係在車內等候，即擔任俗稱把風之角色，並未
    實際下手行竊，亦未因該次竊盜犯行獲取任何利益，犯罪情
    節尚屬輕微，本院認其等2人經此刑之宣告後，應知警惕而
    無再犯之虞，因認以暫不執行其刑為當，爰依刑法第74條第
    1 項第1款之規定，均諭知緩刑2年，以勵自新；另被告羅淑
    靖於95年間，因贓物案經台灣苗栗地方法院檢察署檢察官以
    95 年度偵字第467號為緩起訴處分確定，緩起訴處分期間至
    96 年3月21日屆滿，被告羅淑靖未予警惕，再次參與本案竊
    盜犯行，為使其深切反省，建立正確之法治觀念，爰併依刑
    法第74條第2項第5款之規定，諭知被告羅淑靖應於判決確定
    後1年內，向執行檢察官指定之政府機關、政府機構、行政
    法人、社區或其他符合公益目的之機構或團體，提供40小時
    之義務勞務，並依刑法第93條第1項第2款諭知緩刑期內付保
    護管束，以啟自新，兼觀後效。至於被告羅淑靖究應向何政
    府機關、政府機構、行政法人、社區或其他符合公益目的之
    機構或團體提供義務勞務，屬執行之問題，應由執行檢察官
    斟酌全案情節及各政府機關、政府機構、行政法人、社區或
    其他符合公益目的之機構或團體之需求，妥為指定。再者，
    倘被告羅淑靖違反上開所定負擔情節重大，足認原宣告之緩
    刑難收其預期效果，而有執行刑罰之必要，依刑法第75條之
    1 第1項第4款規定，得撤銷其緩刑之宣告，併此敘明。
據上論斷，依刑事訴訟法第273條之1第1項、第299條第1項前段
，刑法第28條、第321條第1項第4款、第47條第1項、第62條前段
、第41條第1項前段、第8項、第51條第5款、第74條第1項第1款
、第2項第5款、第93條第1項第2款，判決如主文。
本案經檢察官陳建文到庭執行職務。
中    華    民    國    99    年    12    月    31    日
                  刑事第六庭        法  官  蔡欣怡
如不服本判決應於收受本判決後10日內向本院提出上訴書狀，上
訴書狀應敘述具體理由。上訴書狀未敘述上訴理由者，應於上訴
期間屆滿後20日內補提理由書狀於本院 (均須按他造當事人之人
數附繕本 )「切勿逕送上級法院」。
以上正本證明與原本無異。
中    華    民    國    99    年    12    月    31    日
                                    書記官  曾柏方
附錄本案論罪科刑法條全文：
刑法第321條第1項第4款
犯竊盜罪而有左列情形之一者，處六月以上、五年以下有期徒刑
：
四、結夥三人以上而犯之者。
附表：
┌─┬───┬─────┬───┬───────────┬────────┐
│編│ 時間 │   地點   │被害人│行竊方式與失竊財物    │主文罪名及宣告刑│
│號│      │          │      │                      │（所犯法條）    │
│  │      │          │      │                      │                │
├─┼───┼─────┼───┼───────────┼────────┤
│一│97年8 │苗栗縣竹南│膠原科│滕永貴駕駛其配偶葉雯琤│滕永貴結夥三人以│
│  │月29日│科學園區科│技股份│所有之車號JV-8585號廂 │上竊盜，處有期徒│
│  │下午某│研路50號膠│有限公│型車，搭載李正成、鄧婉│刑柒月。（刑法第│
│  │時許  │原科技股份│司    │萍至膠原科技股份有限公│321條第1項第4款 │
│  │      │有限公司籌│      │司位於苗栗縣竹南科學園│）              │
│  │      │備廠之地下│      │區○○路50號籌備廠之地│李正成結夥三人以│
│  │      │室停車場  │      │下室停車場，由滕永貴、│上竊盜，累犯，處│
│  │      │          │      │李正成下車徒手竊取膠原│有期徒刑捌月。（│
│  │      │          │      │科技股份有限公司所有之│刑法第321條第1項│
│  │      │          │      │數量不詳之鐵製品、白鐵│第4款）         │
│  │      │          │      │製品、電纜銅線、鋁製品│鄧婉萍結夥三人以│
│  │      │          │      │等物，鄧婉萍則在上開廂│上竊盜，處有期徒│
│  │      │          │      │型車上把風，得手後由滕│刑肆月，如易科罰│
│  │      │          │      │永貴至劉國龍所開設位於│金，以新臺幣壹仟│
│  │      │          │      │新竹市○○路○段51號「 │元折算壹日。（刑│
│  │      │          │      │順龍環保資源回收廠」變│法第321條第1項第│
│  │      │          │      │賣。                  │4款）           │
├─┼───┼─────┼───┼───────────┼────────┤
│二│97年9 │苗栗縣竹南│膠原科│滕永貴駕駛其配偶葉雯琤│滕永貴結夥三人以│
│  │月1日 │科學園區科│技股份│所有之車號JV-8585號廂 │上竊盜，處有期徒│
│  │下午某│研路50號膠│有限公│型車，搭載李正成、鄧婉│刑柒月。（刑法第│
│  │時許  │原科技股份│司    │萍至膠原科技股份有限公│321條第1項第4款 │
│  │      │有限公司籌│      │司位於苗栗縣竹南科學園│）              │
│  │      │備廠之地下│      │區○○路50號籌備廠之地│李正成結夥三人以│
│  │      │室停車場  │      │下室停車場，由滕永貴、│上竊盜，累犯，處│
│  │      │          │      │李正成下車徒手竊取膠原│有期徒刑捌月。（│
│  │      │          │      │科技股份有限公司所有之│刑法第321條第1項│
│  │      │          │      │數量不詳之鐵製品、白鐵│第4款）         │
│  │      │          │      │製品、電纜銅線、鋁製品│鄧婉萍結夥三人以│
│  │      │          │      │等物，鄧婉萍則在上開廂│上竊盜，處有期徒│
│  │      │          │      │型車上把風，得手後由滕│刑肆月，如易科罰│
│  │      │          │      │永貴至劉國龍所開設位於│金，以新臺幣壹仟│
│  │      │          │      │新竹市○○路○段51號「 │元折算壹日。（刑│
│  │      │          │      │順龍環保資源回收廠」變│法第321條第1項第│
│  │      │          │      │賣。                  │4款）           │
├─┼───┼─────┼───┼───────────┼────────┤
│三│97年9 │苗栗縣竹南│膠原科│滕永貴或李正成駕駛葉雯│滕永貴結夥三人以│
│  │月10日│科學園區科│技股份│琤所有之車號JV-8585號 │上竊盜，處有期徒│
│  │下午某│研路50號膠│有限公│廂型車，搭載李正成或滕│刑柒月。（刑法第│
│  │時許  │原科技股份│司    │永貴、鄧婉萍至膠原科技│321條第1項第4款 │
│  │      │有限公司籌│      │股份有限公司位於苗栗縣│）              │
│  │      │備廠之地下│      │竹南科學園區○○路50號│李正成結夥三人以│
│  │      │室停車場  │      │籌備廠之地下室停車場，│上竊盜，累犯，處│
│  │      │          │      │由滕永貴、李正成下車徒│有期徒刑捌月。（│
│  │      │          │      │手竊取膠原科技股份有限│刑法第321條第1項│
│  │      │          │      │公司所有之數量不詳之鐵│第4款）         │
│  │      │          │      │製品、白鐵製品、電纜銅│鄧婉萍結夥三人以│
│  │      │          │      │線、鋁製品等物，鄧婉萍│上竊盜，處有期徒│
│  │      │          │      │則在上開廂型車上把風，│刑肆月，如易科罰│
│  │      │          │      │得手後由滕永貴至劉國龍│金，以新臺幣壹仟│
│  │      │          │      │所開設位於新竹市○○路│元折算壹日。（刑│
│  │      │          │      │6段51號「順龍環保資源 │法第321條第1項第│
│  │      │          │      │回收廠」變賣。        │4款）           │
├─┼───┼─────┼───┼───────────┼────────┤
│四│97年9 │苗栗縣竹南│膠原科│滕永貴駕駛其配偶葉雯琤│滕永貴結夥三人以│
│  │月6日 │科學園區科│技股份│所有之車號NV-5902號自 │上竊盜，處有期徒│
│  │下午某│研路50號膠│有限公│小客車，搭載趙世珍、羅│刑捌月。（刑法第│
│  │時許  │原科技股份│司    │淑靖至膠原科技股份有限│321條第1項第4款 │
│  │      │有限公司籌│      │公司位於苗栗縣竹南科學│）              │
│  │      │備廠之地下│      │園區○○路50號籌備廠之│趙世珍結夥三人以│
│  │      │室停車場  │      │地下室停車場，由滕永貴│上竊盜，處有期徒│
│  │      │          │      │、趙世珍下車徒手竊取膠│刑陸月，如易科罰│
│  │      │          │      │原科技股份有限公司所有│金，以新臺幣壹仟│
│  │      │          │      │之數量不詳之電纜銅線、│元折算壹日。（刑│
│  │      │          │      │插座及U型白鐵管等物， │法第321條第1項第│
│  │      │          │      │羅淑靖則在上開自小客車│4款）           │
│  │      │          │      │上把風。              │羅淑靖結夥三人以│
│  │      │          │      │                      │上竊盜，處有期徒│
│  │      │          │      │                      │刑陸月，如易科罰│
│  │      │          │      │                      │金，以新臺幣壹仟│
│  │      │          │      │                      │元折算壹日。緩刑│
│  │      │          │      │                      │貳年，緩刑期內付│
│  │      │          │      │                      │保護管束，並應於│
│  │      │          │      │                      │判決確定後壹年內│
│  │      │          │      │                      │，向執行檢察官指│
│  │      │          │      │                      │定之政府機關、政│
│  │      │          │      │                      │府機構、行政法人│
│  │      │          │      │                      │、社區或其他符合│
│  │      │          │      │                      │公益目的之機構或│
│  │      │          │      │                      │團體，提供肆拾小│
│  │      │          │      │                      │時之義務勞務。
│
│  │      │          │      │                      │（刑法第321條第1│
│  │      │          │      │                      │項第4款）       │
└─┴───┴─────┴───┴───────────┴────────┘

司法院資訊處製作；財團法人民間司法改革基金會備份。
